# 打包处置应收账款及其他应收款咨询

提问人：haiwairoy 时间：2020-11-25 08:05:08
请教陈版主及各位：
甲上市公司，计划将账上应收账款及其他应收款【原值 5000 万元，已计提100%减值】打包卖断转让给乙公司。
一、甲拟与乙公司签订合同主要内容条款：
1 、原值 5000 万元，以30%价格转让给A公司，转让价 1500 万元，并且约定乙公司在 2020 年 12 月 31 日前回款30%【 450 万元】，剩余 1050 万元有明确的回款计划；
2 、如果乙公司收回的款项超过 1500 万元，甲享有一定的比例。
二、问题：
1 、如果签订合同， 2020 年 12 月 31 日，能否认定为新的债权债务关系，并以合同确认新的其他应收款-乙公司，转销原来账载的应收款及其他应收款？
2 、如果问题1.可以确认，是否要针对其他应收款-乙公司，计提信用减值？

回答人：chenyiwei
1 、应根据《企业会计准则第 23 号——金融资产转移》的规定，判断原债权是否满足终止确认条件，即其所有权上主要风险和报酬是否已经转移给乙方（例如，后续该债权转让款项的回收是否不取决于该打包债权的回收情况），据此判断能否终止确认，相应确认对乙方的一项新债权。
2 、对乙方的新债权如满足确认条件的，则期末应对其进行减值测试，确认信用减值损失。
另外，原先全额计提坏账准备的款项，为何能够以30%的价格出售？这可能招致对以前年度坏账准备计提是否构成前期差错的质疑，以及对该交易公允性的质疑。对此应注意。